【裁判字號】    98,裁,2428
【裁判日期】    981008
【裁判案由】    營業稅罰鍰
【裁判全文】
最  高  行  政  法  院  裁  定
                                      98年度裁字第2428號
上  訴  人  世界中心科技股份有限公司
代  表  人  甲○○
被 上訴 人  財政部臺灣省中區國稅局
代  表  人  乙○○
上列當事人間營業稅罰鍰事件，上訴人對於中華民國98年7月3日
臺中高等行政法院98年度簡字第59號判決，提起上訴，本院裁定
如下：
    主  文
上訴駁回。
上訴審訴訟費用由上訴人負擔。
    理  由
一、對於適用簡易程序之裁判提起上訴，須經本院許可，且該許
    可以訴訟事件所涉及之法律見解具有原則性者為限，行政訴
    訟法第235條定有明文。所謂法律見解具有原則性，係指該
    事件所涉及之法律問題意義重大，而有加以闡釋之必要情形
    而言，非以其對於該訴訟當事人之勝敗有無決定性影響為斷
    ；例如對行政命令是否牴觸法律所為之判斷，或就同類事件
    高等行政法院所表示之見解相互牴觸，有由本院統一法律上
    意見或確認其意見之必要情形屬之。
二、查上訴人申報民國95年9月至10月銷售額與稅額時，以購買
    自用乘人小客車所取具之統一發票銷售額新臺幣（下同）2,
    085,714元，營業稅額104,286元，作為固定資產進項憑證申
    報扣抵銷項稅額，並申報退還溢付之營業稅，而虛報進項稅
    額，案經被上訴人查獲，除核定補徵營業稅額104,286元外
    ，並按所漏稅額77,212元處1倍罰鍰計77,200元（計至百元
    止）。上訴人對罰鍰處分不服，申請復查，未獲變更，提起
    訴願，遭決定駁回，遂提起行政訴訟。經原審法院適用簡易
    程序駁回其訴，上訴人仍不服提起上訴，主張略以：上訴人
    固有違反營業稅法第19條第1項第5款規定，以不得扣抵之進
    項憑證申報。但該期（95年9-10月）營業稅申報並無銷售額
    。該期既無銷售額，自當無納稅義務，無漏稅問題。被上訴
    人以誤報退稅行為即予認定漏稅，有不顧上述事實。又參照
    財政部85年2月7日台財稅第851894251號函釋之主旨雖有『
    ‥．辦理扣抵或退稅‥．』之退稅二字。但其說明二已明確
    說明『‥．應依左列原則認定‥．』。參該說明二之認定原
    則(一)及(二)均無『退稅』二字之處罰認定原則。原判決不應據
    為駁回理由。且原判決未予斟酌『退稅』問題係被上訴人之
    義務，非上訴人之義務。又誤報退稅縱有過失，若無漏稅之
    法律效果，亦僅係行為錯誤。上訴人購買汽車取得之統一發
    票，於申報營業稅時，雖於401申報書上填『應退稅額』$10
    4,286，但是否退稅，被上訴人審核時，應予確定，此一錯
    誤退稅，不應由上訴人代位接受。否則，被上訴人猶可不當
    操縱退稅或怠於審查，有違公平原則云云。本院經核上訴意
    旨，乃上訴人以其對法律上見解之歧異，就原審取捨證據、
    認定事實、適用法律之職權行使，指摘其為不當，且無涉法
    律見解具有原則上之重要情事，有由本院統一法律上意見或
    確認其意見之必要情形。上訴人提起上訴，不合首揭規定，
    不應許可，其上訴難謂合法，應予駁回。
三、依行政訴訟法第249條第1項前段、第104條、民事訴訟法第
    95條、第78條，裁定如主文。
中    華    民    國    98    年    10    月    8     日
                    最高行政法院第六庭
                        審判長法官  吳  明  鴻
                              法官  楊  惠  欽
                              法官  林  茂  權
                              法官  侯  東  昇
                              法官  黃  秋  鴻
以  上  正  本  證  明  與  原  本  無  異
中    華    民    國    98    年    10    月    9     日
                              書記官  王  福  瀛


司法院資訊處製作；財團法人民間司法改革基金會備份。
